Minutes et répertoires du notaire Jean Nicolas GIARD, janvier 1791 - 1er février 1794 (étude XVIII)
Archives nationales
Minutes et répertoires du notaire Jean Nicolas GIARD janvier 1791 - 1er février 1794 (étude XVIII)
MC/ET/XVIII/893 - MC/ET/XVIII/913, MC/RE/XVIII/12 - MC/RE/XVIII/24/A
Giard, Jean-Nicolas
Archives nationales de France
Minutes et répertoires: la loi 2008-696 du 15 juillet 2008 relative aux archives a fixé à 75 ans à compter de la date de l'acte, ou à 25 ans à compter de la date du décès de l'intéressé si ce délai est plus bref, le délai de communication des minutes et répertoires des notaires; ce délai est porté à 100 ans à compter de la date de l'acte si le document se rapporte à un mineur (code du Patrimoine, articles L213-2, 4e d et 5e).
Autres documents de l'étude (dossiers de clients, comptabilité...): s'agissant d'archives privées, ces documents sont communicables selon les modalités fixées par le déposant ou le donateur.
Certains documents ne sont pas accessibles en raison de leur mauvais état de conservation.
Versement
Accès aux autres instruments de recherche du notaire Jean Nicolas GIARD
Minutes et répertoires du notaire Jean Nicolas GIARD, 19 décembre 1771 - 1er février 1794 (étude XVIII)
- Minutes de Jean Nicolas GIARD, janvier 1791 - 1er février 1794; MC/ET/XVIII/893 - MC/ET/XVIII/913
  - Minutes. 1791, janvier - février, janvier - février 1791; MC/ET/XVIII/893
    Informations concernant le classement:
    Le niveau inférieur de description, quand il existe, correspond aux minutes d'actes. Toutes les minutes ne sont pas forcément décrites une à une. Les descriptions de ces minutes sont plus ou moins détaillées.
  - Minutes. 1791, mars - avril, mars - avril 1791; MC/ET/XVIII/894
  - Minutes. 1791, mai - juin, mai - juin 1791; MC/ET/XVIII/895
    - ROTANGY (ferme de l'abbaye) dépendant de l'abbaye de Chaalis § Vente par Louis Gaston VASSELLE, fermier, demeurant ordinairement à la ferme de l'abbaye ROTANGY, à René Nicolas Charles Augustin de MAUPEOU, représenté par Jean-Louis GIRAULT, ancien Ier secrétaire de la Chancellerie de France, de la ferme de l'abbaye ROTANGY, moyennant 126000 livres.; Bail de ladite ferme de l'abbaye ROTANGY par led. GIRAULT ès nom, aud. VASSELLE., 11 mai 1791; MC/ET/XVIII/895
      Origine de l'information:
      Fichier dit 'général' XVIIe-XVIIIe siècles, par le personnel du Minutier, 1954-1999 ( fichier papier entièrement dématérialisé; voir contexte dans le Plan d’orientation général - Notaires de Paris, guides thématiques du Minutier).
      Date de révision: 2011-2012, 2013 (M. Ollion)
      Date de création de la notice: 2010
      acte de vente; bail; Rotangy, ferme de l'abbaye
    - MAUPEOU (René-Nicolas-Charles-Augustin de) Ancien chancellier de France, commandeur des Ordres du Roi § Vente de la ferme de Rotangy, dépendant de l'abbaye de Chaalis, à René-Nicolas-Charles-Augustin de MAUPEOU; Bail à ferme par René-Nicolas-Charles-Augustin de MAUPEOU de la d. ferme, (René-Nicolas-Charles-Augustin de MAUPEOU représenté par Jean-Louis GIRAULT, ancien premier secrétaire de la Chancellerie de France, demeurant rue d'Argenteuil), 11 mai 1791; MC/ET/XVIII/895
      Date de révision: 2011-2012
      acte de vente; bail; Maupeou, René-Nicolas-Charles-Augustin de
  - Minutes. 1791, juillet - août, juillet - août 1791; MC/ET/XVIII/896
  - Minutes. 1791, septembre - octobre, septembre - octobre 1791; MC/ET/XVIII/897
  - Minutes. 1791, novembre - décembre, novembre - décembre 1791; MC/ET/XVIII/898
  - Minutes. 1792, janvier - février, janvier - février 1792; MC/ET/XVIII/899
  - Minutes. 1792, mars - avril, mars - avril 1792; MC/ET/XVIII/900
  - Minutes. 1792, mai - juin, mai - juin 1792; MC/ET/XVIII/901
  - Minutes. 1792, juillet - août, juillet - août 1792; MC/ET/XVIII/902
  - Minutes. 1792, septembre - octobre, septembre - octobre 1792; MC/ET/XVIII/903
  - Minutes. 1792, novembre - décembre, novembre - décembre 1792; MC/ET/XVIII/904
  - Minutes. 1793, janvier - février, janvier - février 1793; MC/ET/XVIII/905
  - Minutes. 1793, mars - avril, mars - avril 1793; MC/ET/XVIII/906
  - Minutes. 1793, mai, mai 1793; MC/ET/XVIII/907
  - Minutes. 1793, juin, juin 1793; MC/ET/XVIII/908
  - Minutes. 1793, juillet, juillet 1793; MC/ET/XVIII/909
  - Minutes. 1793, août - 21 septembre, août - 21 septembre 1793; MC/ET/XVIII/910
  - Minutes. an II, vendémiaire - an II, frimaire, vendémiaire an II (22 septembre 1793) - frimaire an II (20 décembre 1793); MC/ET/XVIII/911
  - Minutes. an II, frimaire, frimaire an II (21 novembre 1793) - frimaire an II (20 décembre 1793); MC/ET/XVIII/912
  - Minutes. an II, nivôse - an II, 13 pluviose, nivôse an II (21 décembre 1793) - 13 pluviose an II (1er février 1794); MC/ET/XVIII/913
    - Liquidation et partage de la communauté de biens entre Marie Marguerite Bridenne, veuve de Nicolas Pérignon, marchand brasseur, et ses enfants, dont François Nicolas Pérignon, notaire, qui ne reçoit que 17000 l. de la succession de son père., 12 janvier 1794; MC/ET/XVIII/913
      Philippe Bertholet, Études et notaires parisiens en 1803, Paris Association des notaires du Châtelet, 2004 [594 actes] (voir contexte dans le Plan d’orientation général - Notaires de Paris, guides thématiques du Minutier).
      Date de création de la notice: 2006
      liquidation; partage; Pérignon, François Nicolas; Pérignon, Nicolas; Bridenne, Marie Marguerite; notaire; commerçant; distillateur
- Répertoire(s) de Jean Nicolas GIARD, 1791 - 20 octobre 1797; MC/RE/XVIII/12 - MC/RE/XVIII/24/A
  - Répertoire. 1791 - 1793, 3 octobre, 1791 - 3 octobre 1793; MC/RE/XVIII/12
    Informations complémentaires:
    Répertoire des notaire Etienne Regnault (23 mars 1713-8 mars 1751) Jacques Miller (5 avril 1751-30 août 1771) Jean-Nicolas Giard (5 février 1772-3 octobre 1793).
    Testaments.
    Informations concernant le classement et la cotation:
    Le niveau inférieur de description, quand il existe, correspond aux mentions d'actes contenues dans le répertoire. Parmi celles-ci, certaines peuvent y être décrites, de manière plus ou moins détaillée. Pour consulter l'acte proprement dit, il convient de rechercher la cote au niveau des articles (registre ou liasse) des minutes du notaire (cote de type 'MC/ET').
  - Répertoire. 1791, 3 février - an VI, vendémiaire, 3 février 1791 - 29 vendémiaire an VI (20 octobre 1797); MC/RE/XVIII/17
    Répertoire des notaires Jean-Nicolas Giard (3 février 1791-13 pluviôse an II (1er février-1794), Jean- Louis Gauldrée-Boilleau (28 thermidor an II (15 août 1794)-29 vendémiaire an VI (20 octobre 1797)).
  - Répertoire. 1791, 7 février - an V, jour complémentaire, 7 février 1791 - 4 jour complémentaire an V (20 septembre 1797); MC/RE/XVIII/23
    Répertoire des brevets des notaires Jean-Nicolas Giard (7 février 1791-12 pluviôse an II), Jean-LouisGauldrée- Boilleau (29 thermidor an II (16 août 1794)-4ème jour complémentaire an V (20 septembre 1797)).
  - Etat sommaire des archives de l'étude. 1791 - 1794, MC/RE/XVIII/24/A
    État du 'chartrier': état des répertoires, des liasses et des dossiers de clients de l'étude depuis 1581, pour les notaires Jean I Charles, Jacques II Charles, Christophe Chalon, Louis Henri Vincent, Antoine Bobusse, Etienne Regnault, Jacques Miller, Jean Nicolas Giard, Nicolas Cartier, Jean Le Chanteur, daté d'après 1794, début d'exercice de Gauldrée-Boileau.
    Ancienne(s) cote(s):
    RE/XVIII/24